【裁判字號】    92,抗,91
【裁判日期】    920418
【裁判案由】    偽造文書
【裁判全文】
臺灣高等法院高雄分院刑事裁定                        九十二年度抗字第九一號
    抗  告  人
    即自 訴 人  乙○○
    被      告  甲○○
右抗告人因偽造文書案件，不服臺灣屏東地方法院中華民國九十二年三月十日裁定（
九十一年度自字第六六號），提起抗告，本院裁定如左：
    主  文
抗告駁回。
    理  由
一、本件自訴及抗告意旨詳如附件一及附件二所載。
二、按法院於自訴案件第一次審判期日前訊問及調查結果，如認為案件有刑事訴訟法
    第二百五十二條至第二百五十四條之情形者，得以裁定駁回自訴，同法第三百二
    十六條第三項定有明文。亦即自訴案件之被告犯罪嫌疑不足者，依同法第三百二
    十六條第三項及同法第二百五十二條第十款規定，法院得逕以裁定駁回自訴。又
    刑法處罰偽造文書罪之主旨，乃在保護文書之實質真正，故不僅作成之名義人須
    出於虛捏或假冒，即文書之內容，亦必出於虛構，始負偽造之責任，最高法院對
    此亦著有二十年上字第一○五○號判判可資參照。
三、經查：自訴意旨所指前開台灣屏東地方法院檢察署九十一年九月二十日屏檢輝地
    字第一八六七二號函既署名「檢察長張斗輝」，並蓋有「主任檢察官甲○○決行
    」字樣，足見係被告以檢察長名義發文，且依該署分層負責之職權而核定、製作
    ，其作成名義人並非出於虛捏或假冒。又觀前開函文係臺灣屏東地方法院檢察署
    對該署受理自訴人告發之案件，以自訴人「當時提出之資料無法定再行起訴之原
    因而予以簽結，經調閱該案卷宗審核結果，於法並無不合之處」，而回覆抗告人
    乙○○，其函文內容乃屬法律意見之表達。縱然自訴人對該見解有所不服，亦不
    得謂該函文之內容事實係出於虛構或捏造。抗告人因認被告就前揭函文故為不實
    之記載，即有誤會。何況前開函文說明「判決書上之記載，係在認定台端是否可
    以提起自訴一事，於程序上判決內引述台端之自訴意旨，並非經過法院為實體判
    決認定檢察官有何犯罪嫌疑，台端以其記載據為檢察官犯罪之證據，應屬對於法
    律認知及訴訟程序有誤會」，並無違誤。抗告人抗告意旨又稱「假若抗告人無有
    證據，法院絕對不會引述抗告人之自訴意旨，足見被告出於明知故意使該函部分
    內容失真無正確性」云云，顯係誤會。是自訴人所訴之被告犯罪事實，與刑法第
    二百十一條偽造公文書罪及同法第二百十三條公務員登載不實罪之構成要件均顯
    不相當。此外，又查無其他積極證據足證被告涉有偽造公文書或公務員登載不實
    等罪之犯行，則原審所為駁回自訴之裁定，於法並無不合。抗告意旨，指摘原裁
    定不當，經核難認有理由，應予駁回。
四、據上論斷，應依刑事訴訟法第四百十二條，裁定如主文。
中     華     民     國      九十二      年      四      月     十八   日
                              臺灣高等法院高雄分院刑事第三庭
                                  審判長法官  周賢銳
        法官  謝宏宗
                                        法官  黃建榮
右正本證明與原本無異。
不得再抗告。
                                  法院書記官  鄭翠芬
中     華     民     國      九十二      年      四      月     十八   日


司法院資訊處製作；財團法人民間司法改革基金會備份。
